# 请教陈版：新收入准则下，合并层面原预付款项与预收款项如何抵消

提问人：jianfei1302 时间：2020-08-11 23:10:00
请教陈版：新收入准则下，合并层面原预付款项与预收款项抵消，但是新收入准则下，预收款项分成合同负债与其他流动负债（税），那么抵消：
借：合同负债
贷：预付款项
差额是抵消其他流动负债，还是放在其他流动资产？

回答人：chenyiwei
由于在新收入准则下，合同负债不含税（增值税，下同），而预付款项含税，因此两者口径不同。内部往来抵销时，这两者之间的差额应区分不同情况处理：
1 、内部卖方已发生法定的增值税纳税义务，将合同负债中对应的税额转为“应交税费——应交增值税（销项税额）”，此时在合并报表层面应将上述抵销分录的差额作如下处理：已取得增值税专用发票的，确认为“应交税费——应交增值税（进项税额）”（抵减应交税费或者列报为其他流动资产），尚未取得增值税专用发票的，列报为“其他流动资产——待取得抵扣凭证的增值税进项税额”。
2 、内部卖方尚未发生法定的增值税纳税义务，将预收款项中的税额作为“应交税费——待转销项税额”列报为其他流动负债。此时合并抵销应抵减该项其他流动负债。